臺灣桃園地方法院刑事判決　　　　　　　94年度訴字第1154號
公訴人　臺灣桃園地方法院檢察署檢察官
被　告　丁○○　男24歲民國.
上列被告因違反洗錢防制法案件，經檢察官稱請以簡易判決處刑
（93年度偵緝字第789 號），本院改依通常程序審判，茲判決如
下：
    主  文
本件免訴。
    理  由
一、按案件曾經判決確定者，應諭知免訴之判決，刑事訴訟法第
    三百零二條第一款定有明文。又訴訟上所謂一事不再理之原
    則，關於實質上一罪或裁判上一罪，亦均有其適用，最高法
    院60年台非字第77號著有判例。
二、本件公訴意旨略以：被告丁○○明知其交付存摺供他人使用
    ，可使他人掩飾或隱匿常業詐欺所得財物，仍基於幫助常業
    洗錢之犯意，於九十二年八月初某日，在其桃園縣大園鄉某
    處，將其所有之台灣中小企業銀行大園分行存簿儲金帳戶（
    帳號：00000000000）之存摺、提款卡、印章等
    物，以新台幣（下同）1 千元之代價，出售予呂惠娟（另案
    偵查），藉以充作擄鴿集團向他人恐嚇取財所得贓款之工具
    。嗣該集團成員架網網鴿後，利用鴿子腳環所留下之行動電
    話，於附表所示之時間，打電話向附表所示之人恐嚇勒索如
    附表所示之金錢。如附表所示之人遂依擄鴿集團成員之指示
    ，匯款至前開被告帳戶。認被告涉有刑法第三十條第一項、
    洗錢防制法第九條第二項之幫助常業洗錢罪嫌云云。
三、被告於警詢、檢察官訊問時供承其於92年08月間，將其前開
    帳戶之存摺、提款卡以1 千元之價格，出售予李萍翔之乾姐
    等情；並經李萍翔於檢察官訊問時陳明被告至其住處，適其
    乾姐亦至該處，其乾姐即與被告接洽，被告並留電話予其乾
    姐等情；又該帳戶經擄鴿勒贖集團作為向所竊鴿子之鴿主恐
    嚇取財財物匯入之帳戶，亦經被害人庚○○、辛○○、戊○
    ○、甲○○、己○○、乙○○、丙○○於警詢指明；復有被
    告上開帳戶之開戶資料與往來明細影本各1 份、被害人匯款
    之匯款申請書6 份可稽。足認被告確有以1 千元之代價，出
    售上開帳戶之存摺、提款卡予李萍翔之乾姐，由李萍翔之乾
    姐提供予竊鴿集團正犯，作為恐嚇鴿主匯款贖鴿款項匯入與
    提領之帳戶，而對於該等恐嚇取財行為提供助力之事實。按
    刑法第三百四十六條第一項之恐嚇取財罪，並非洗錢防制法
    第三條所定之重大犯罪，被告之行為即與洗錢防制法第九條
    第二項之要件不符；被告所為，應係犯刑法第三十條第一項
    前段、第三百四十六條第一項之幫助恐嚇取財罪；公訴人雖
    認被告係犯刑法第三十條第一項、洗錢防制法第九條第二項
    之幫助以掩飾他人因重大犯罪所得財物為常業罪云云；惟洗
    錢防制法第九條第二項乃掩飾他人重大犯罪所得財物罪，同
    條第三項始為洗錢常業犯之規定；公訴人所引法條與罪名已
    有不符；且依前開說明，公訴人所引罪名與法條，顯有未洽
    。次查被告另因基於幫助之犯意，於92年07月22日前往新竹
    國際商業銀行北中壢分行開立帳號為0000000000 0號帳戶並
    申請提款卡，再將申請所得之帳戶存摺、提款卡以1 千元之
    代價售予姓名年籍不詳之女子並告知提款卡密碼。後於同年
    07月28日起，由劉永昌（已經另案判決有罪確定）之擄車勒
    贖集團成員以：如不支付贖車款項，即將所竊得之車輛予以
    解體變賣等言語恐嚇何順樓、藍詮貴、蕭建中、黃光雄、黃
    于玲等被害人，使其等心生畏懼，分別將5 千元至3 萬元不
    等之款項匯入前開帳戶內等情，係犯刑法第三十條第一項前
    段、第三百四十六條第一項之幫助恐嚇取財罪，經本院於94
    年01月14日以94年度桃簡字第32號刑事簡易判決判處有期徒
    刑3 月，並於94年02月28日確定；此有該案簡易判決1 份、
    台灣高等法院被告前案紀錄表1 份可憑。本件被告申請上開
    帳戶之存摺、提款卡出售交付之時間為92年08月22日，恐嚇
    取財正犯以恐嚇使被害人匯入交付財物至該帳戶之時間為92
    年09月26日至同年10月02日間；而上開確定判決被告申請帳
    戶之存摺、提款卡之時間為92年07月23日，恐嚇取財正犯以
    恐嚇使被害人匯入交付財物至該帳戶之時間為92年07月28日
    至同年08月間；二者時間甚為緊接；且均係以出售其所申請
    之存摺、提款卡之方式，幫助恐嚇取財之正犯以電話恐嚇被
    害人匯款入各該帳戶而交付財物，所犯罪名亦屬相同。被告
    於92年10月01日警詢中陳明其先後於92年07、08月間，分別
    申請開立聯邦銀行大園分行、第一商業銀行中壢分行、彰化
    商業銀行中壢分行、台灣中小企業銀行大園分行（即本件之
    帳戶）、新竹國際商業銀行北中壢分行（即上開確定判決之
    帳戶），一申請好上開帳戶，立即賣給李萍翔之乾姐，每個
    帳戶賣1 千元等情，核與李萍翔於93年08月21日警詢中所述
    被告申請很多家銀行帳戶存摺，直接賣給我乾姐等情，並有
    被告於上開聯邦銀行大園分行（92年07月21日開戶）、第一
    商業銀行中壢分行（92年08月25日開戶）、彰化商業銀行中
    壢分行（92年08月25日開戶）、台灣中小企業銀行大園分行
    （92年08月22日開戶）、新竹國際商業銀行北中壢分行（92
    年07月23日開戶）之開戶資料影本各1 件可憑。足認被告係
    於92年07、08月間，與李萍翔之乾姐言明以每個帳戶之存摺
    、提款卡1 千元之代價，先後申辦上開5 個帳戶之存摺、提
    款卡，出售予李萍翔之乾姐，提供作為恐嚇取財正犯之人頭
    帳戶，顯見其自始即係基於概括犯意反覆為之，被告本件之
    行為與上開確定判決之行為，有連續犯裁判上一罪關係，為
    該確定判決效力所及。依上開說明，本件不經言詞辯論，逕
    行諭知免訴之判決。
四、本件係檢察官聲請以簡易判決處刑之案件，因有刑事訴訟法
    第四百五十一條之一第四項但書第三款情形，依同法第四百
    五十二條規定，適用通常程序審判，併此敘明。
五、據上論斷，應依刑事訴訟法第四百五十二條、第三百零二條
    第一款、第三百零七條條，判決如主文。
中　　華　　民　　國　　94　　年　　7 　　月　　13　　日
                        台灣桃園地方法院刑事第三庭
                            審判長法  官　謝  順  輝
                                  法  官  林  春  鈴
                                  法  官  吳  為  平
以上正本證明與原本無異。
如不服本判決，應於送達後10日內，向本院提出上訴狀（應附繕
本），上訴於台灣高等法院。
                                   書記官　洪明媚
中　　華　　民　　國　　94　　年　　7 　　月　　13　　日
附表：
編號　時　    　間  被害人   金額（新台幣）
1、   92年09月26日　己○○　　2028元
2、   92年09月26日　甲○○　　1800元
3、   92年09月26日　戊○○　　2027元
4、   92年09月26日　辛○○　　4045元
5、   92年09月26日　庚○○　　2024元
6、   92年09月底　　乙○○　　4000元
7、   92年10月02日　丙○○　　2022元
